臺灣屏東地方法院刑事判決　　　　　　　　　　　　　九十三年度訴字第七七五號
　　公　訴　人　臺灣屏東地方法院檢察署檢察官
　　被　　　告　甲○○　男　二.
右列被告因違反毒品危害防制條例案件，經檢察官提起公訴（九十三年度毒偵字第一
二五七號），本院依簡式審判程序審理，判決如左：
     主  文
甲○○連續施用第一級毒品，處有期徒刑壹年。附表一之物均沒收銷燬；附表二編號
一至三之物均沒收。又施用第二級毒品，處有期徒刑伍月。附表二編號三、四之物均
沒收。應執行有期徒刑壹年肆月。附表一之物均沒收銷燬；附表二之物均沒收。
      事  實
一、甲○○前因施用毒品案件，經本院裁定送觀察、勒戒後，認無繼續施用毒品之傾
    向，由臺灣屏東地方法院檢察署檢察官於八十九年五月一日，以八十九年度毒偵
    字第九四一號不起訴處分確定後。復因施用毒品案件，經本院裁定送觀察、勒戒
    後，認有繼續施用毒品之傾向，再經本院裁定送強制戒治，並由臺灣屏東地方法
    院檢察署檢察官聲請簡易判決處刑，於九十年十月九日，經本院以九十年度訴字
    第五三六號判決判處有期徒刑一年確定。再因施用毒品案件，經本院以九十一年
    度訴字第二五七號判決判處有期徒刑一年二月確定，並於九十三年五月七日縮短
    刑期假釋出監，在假釋期間中，於觀察、勒戒及強制戒治執行完畢釋放後五年內
    ，復基於施用第一級毒品之概括犯意，自九十三年五月中旬某日起至同年六月二
    十三日十時許止，連續在屏東縣長治鄉○○路東海豐農場施用第一級毒品海洛因
    多次；又基於施用第二級毒品甲基安非他命之犯意（起訴書誤載為概括犯意），
    於九十三年六月二十一日，在上址處所，施用第二級毒品甲基安非他命一次（起
    訴書誤載為安非他命），為警於九十三年六月二十三日，在前開農場查獲，並其
    所有如附表一、二、三所示之物。
二、案經屏東縣警察局屏東分局報請台灣屏東地方法院檢察署檢察官偵查起訴。
      理  由
一、訊據被告甲○○對於右揭犯罪事實坦承不諱，並有如附表一、二所示之物扣案可
    資佐證，而被告於九十三年六月二十三日經警採尿送驗，發現其尿液中確呈甲基
    安非他命及嗎啡陽性反應，有長榮大學確認報告、屏東縣衛生局煙毒及麻醉藥品
    類委託檢驗結果通知書各一紙在卷可證（偵查卷第十九頁、第二五頁）。又附表
    一之物，經送檢驗結果，均含有海洛因成分，有高雄醫學大學附設中和紀念醫院
    檢驗報告一紙在卷可稽（本院卷第二二頁），是其有施用第一級毒品海洛因、第
    二級毒品安非他命之事實，應可確信。又被告前因施用毒品案件，經本院裁定送
    觀察、勒戒後，認無繼續施用毒品之傾向，由臺灣屏東地方法院檢察署檢察官於
    八十九年五月一日，以八十九年度毒偵字第九四一號不起訴處分確定後。復因施
    用毒品案件，經本院裁定送觀察、勒戒後，認有繼續施用毒品之傾向，再經本院
    裁定送強制戒治，並由臺灣屏東地方法院檢察署檢察官聲請簡易判決處刑，於九
    十年十月九日，經本院以九十年度訴字第五三六號判決判處有期徒刑一年確定。
    再因施用毒品案件，經本院以九十一年度訴字第二五七號判決判處有期徒刑一年
    二月確定，並於九十三年五月七日縮短刑期假釋出監之事實，有臺灣屏東地方法
    院檢察署刑案資料查註紀錄表、臺灣高等法院被告全國前案紀錄表在卷足憑，本
    件事證已明，被告於觀察、勒戒及強制戒治執行完畢釋放後五年內，施用第一級
    、第二級毒品之犯行洵堪認定。
二、核被告所為，其施用第一級毒品之行為，係犯毒品危害防制條例第十條第一項之
    施用第一級毒品罪；其施用第二級毒品之行為，係犯同條第二項之施用第二級毒
    品罪。其持有第一級毒品海洛因、第二級毒品安非他命，嗣進而施用之，持有之
    低度行為應為施用之高度行為所吸收，不另論罪。被告多次施用海洛因，時間密
    接，犯罪構成要件相同，顯係基於概括犯意為之，應依連續犯規定論處一罪，並
    加重其刑。被告所犯施用第一級毒品罪及施用第二級毒品罪間，犯意各別，構成
    要件互殊，應予分論併罰。爰審酌被告前因施用毒品犯行，經觀察、勒戒及強制
    戒治後，仍故態復萌，再予施用毒品不輟，無視於毒品對於自身健康之戕害及國
    家對於杜絕毒品犯罪之禁令，並審酌被告施用毒品之次數、犯後坦承犯行，態度
    尚佳等一切情狀，分別量處如主文所示之刑，並定應執行之刑。又附表一之物，
    經送檢驗結果，均含有海洛因成分，均依毒品危害防制條例第十八條第一項前段
    之規定併予宣告沒收銷燬之。附表二編號一至三之物，係被告所有，且為被告用
    以供施用海洛因之用，業經被告供承在卷；附表二編號三、四之物，係被告所有
    ，且為被告用以供施用安非他命之用，業經被告供承在卷，均依刑法第三十八條
    第一項第二款併予宣告沒收。另附表三之物，雖為被告所有，惟與本件犯罪並無
    關連，爰不予宣告沒收，併此敘明。
據上論斷，應依刑事訴訟法第二百九十九條第一項前段、第二百七十三條之一第一項
、毒品危害防制條例第十條第一項、第二項、第十八條第一項前段、刑法第十一條、
、第五十六條、第三十八條第一項第二款、第五十一條第五款，判決如主文。
本案經檢察官何克昌到庭執行職務。
中　　　華　　　民　　　國　　九十三　　年　　 十一 　　月　　 十八 　　日
                                      臺灣屏東地方法院刑事第三庭
                                          法  官  柯雅惠
右正本證明與原本無異。
如不服本判決應於收受本判決送達後十日內向本院提出上訴書狀，其未敘述上訴理由
者，並得於提起上訴後十日內向本院補提理由書狀（均須按他造當事人之人數附繕本
 ）「切勿逕送上級法院」
                                          書記官  葉祝君
中　　　華　　　民　　　國　　九十三　　年　　十一　　月　　   十八　　日
附表一：
  ┌──┬─────────┬────────────────────┐
  │編號│物              品│備                                    註│
  ├──┼─────────┼────────────────────┤
  │１  │注射針筒九支      │其上均含無從析離之海洛因                │
  └──┴─────────┴────────────────────┘
附表二：
  ┌──┬─────────┬────────────────────┐
  │編號│物              品│備                                    註│
  │    │                  │                                        │
  ├──┼─────────┼────────────────────┤
  │１  │注射針筒四支      │施打海洛因之用                          │
  ├──┼─────────┼────────────────────┤
  │２  │生理食鹽水注射液二│施打海洛因之用                          │
  │    │瓶                │                                        │
  ├──┼─────────┼────────────────────┤
  │３  │夾鍊袋一百三十只（│分裝海洛因及安非他命之用                │
  │    │起訴書誤載為七十只│                                        │
  │    │）                │                                        │
  ├──┼─────────┼────────────────────┤
  │４  │吸食器一組        │施用安非他命之用                        │
  └──┴─────────┴────────────────────┘
附表三：
  ┌──┬─────────┬────────────────────┐
  │編號│物              品│備                                    註│
  ├──┼─────────┼────────────────────┤
  │１  │白色粉末一包      │毛重零點六公克                          │
  └──┴─────────┴────────────────────┘
附錄法條：
毒品危害防制條例第十條
施用第一級毒品者，處六月以上五年以下有期徒刑。
施用第二級毒品者，處三年以下有期徒刑。
